【裁判字號】    97,訴,5264
【裁判日期】    980227
【裁判案由】    毒品危害防制條例
【裁判全文】
臺灣板橋地方法院刑事判決              97年度訴字第5264號
公  訴  人  臺灣板橋地方法院檢察署檢察官
被      告  甲○○
                  （現另案於臺灣桃園女子監獄執行中）
上列被告因毒品危害防制條例案件，經檢察官提起公訴（97年度
毒偵字第7979號），被告於準備程序中對被訴之事實為有罪陳述
，本院告知被告簡式審判程序之旨，並聽取當事人之意見後，經
合議庭裁定由受命法官獨任進行簡式審判程序，判決如下：
    主    文
甲○○施用第一級毒品，累犯，處有期徒刑捌月，扣案注射針筒
壹支沒收；又施用第二級毒品，累犯，處有期徒刑伍月；應執行
有期徒刑拾壹月，扣案前揭注射針筒壹支沒收。
    事    實
一、甲○○於民國93年間，因施用毒品案件，經本院以93年度毒
    聲字第2145號裁定送勒戒處所施以觀察、勒戒後，因認有繼
    續施用毒品傾向，復由本院以94年度毒聲字第329 號裁定令
    入戒治處所施以強制戒治，嗣經強制戒治逾6 個月，因認無
    繼續強制戒治之必要，而於94年10月19日釋放出所，該次施
    用毒品犯行且經臺灣板橋地方法院檢察署檢察官以95年度戒
    毒偵字第12號為不起訴處分確定；另於95年間，因施用第一
    級毒品案件，經臺灣臺北地方法院以95年度簡字第2428號判
    決判處有期徒刑6 月確定；復因施用第一、二級毒品案件，
    經本院以95年度訴字第3561號判決分別判處有期徒刑10月、
    4 月，併定應執行有期徒刑1 年確定；前揭3 案所處徒刑，
    嗣經本院以96年度聲減字第2229號裁定各減刑為有期徒刑3
    月、5 月、2 月，併將其中減刑後之有期徒刑5 月、2 月，
    定應執行有期徒刑6 月確定，經接續執行後於96年11月19日
    易科罰金執行完畢（據此，本件構成累犯）；詎仍未知所戒
    慎，而為下列犯行：
(一)、基於施用第一級毒品海洛因之犯意，於97年9 月18日23時許
    ，在臺北縣中和市某友人住處內，以將海洛因摻水置於針筒
    內注射身體之方式施用海洛因1 次。
(二)、另又基於施用第二級毒品甲基安非他命之犯意，於97年9 月
    17日某時許，在臺北縣某友人住處內，以將甲基安非他命置
    於玻璃球內燒烤後吸食煙氣之方式，施用甲基安非他命1 次
    ；嗣甲○○因他案遭通緝，於97年9 月18日23時20分許，與
    洪華崇共乘機車行經臺北縣中和市○○路與廣福路口處時，
    為警緝獲到案，併在甲○○隨身背袋內扣得其所有供本件施
    用海洛因犯罪所用之注射針筒1 支，甲○○且同意接受採尿
    ，其尿液檢體經警送鑑定後呈嗎啡、甲基安非他命陽性反應
    。
二、案經臺北縣政府警察局中和分局報告臺灣板橋地方法院檢察
    署檢察官偵查後起訴。
    理    由
一、認定犯罪事實所憑之證據及理由：
(一)、訊據被告對其在上揭時間、地點施用第一級毒品海洛因、第
    二級毒品甲基安非他命之事實，於本院審理中自白不諱；而
    其為警查獲時，同意接受員警採尿，經警將所採集被告尿液
    檢體送驗後，呈嗎啡、甲基安非他命陽性反應乙節，亦有臺
    北縣政府警察局中和分局毒品案犯罪嫌犯人姓名及代碼對照
    表、臺灣檢驗科技股份有限公司97年10月7 日所出具之濫用
    藥物檢驗報告各1 紙附於偵查卷足憑（見偵查卷第31、32頁
    ）；此外，並有被告所有供本件施用海洛因犯罪所用之注射
    針筒1 支扣案為憑，俱徵被告前開自白應與事實相符，可以
    採信。
(二)、按觀察、勒戒或強制戒治執行完畢釋放後，5 年內再犯施用
    第一、二級毒品之罪者，檢察官應依法追訴，毒品危害防制
    條例第23條第2 項定有明文；查被告有如事實欄所載觀察、
    勒戒及強制戒治紀錄，嗣因認無繼續強制戒治之必要而於94
    10月19日釋放出所，併由臺灣板橋地方法院檢察署檢察官以
    95年度戒毒偵字第12號為不起訴處分確定等情，有臺灣高等
    法院被告前案紀錄表附卷足參，是被告於強制戒治執行完畢
    釋放後，5 年內再犯本件施用毒品罪，亦甚明確；綜上，本
    件事證已明，被告犯行堪以認定。
二、應適用之法律、科刑審酌事由及沒收物之處理：
(一)、核被告如事實欄一(一)所為，係犯毒品危害防制條例第10條第
    1 項之施用第一級毒品罪；其如事實欄一(二)所為，係犯同條
    例第10條第2 項之施用第二級毒品罪；被告施用前持有第一
    級毒品海洛因、第二級毒品甲基安非他命之低度行為，均各
    為其後施用第一、二級毒品之高度行為所吸收，均不另論罪
    ；又被告有如事實欄所述前科及刑之執行情形，有前揭臺灣
    高等法院被告前案紀錄表附卷可憑，其於有期徒刑執行完畢
    後，5 年以內，故意再犯本件有期徒刑以上之2 罪，為累犯
    ，就其前開2 犯行，均應依刑法第47條第1 項規定，各加重
    其刑；至其前開所犯2 罪間，犯意各別、行為互殊，應予分
    論併罰。
(二)、爰審酌被告曾因施用毒品犯行受觀察、勒戒及強制戒治，仍
    漠視法令禁制而犯本罪，顯未知所戒慎，惟兼衡其施用毒品
    所生危害，實以自戕身心健康為主，對於他人生命、身體、
    財產等法益，尚無明顯而重大之實害，暨其犯罪後坦認犯行
    之態度等一切情狀，就其前開所犯2 罪，分別量處如主文所
    示之刑，併定其應執行之刑，以示懲儆。
(三)、如事實欄所述之扣案注射針筒1 支，係於被告隨身背袋內扣
    得，乃其所有，併供本件施用海洛因犯行所用之物乙節，迭
    經被告於警詢及偵查中供陳明確（見偵查卷第4 頁、第27頁
    ），併有現場相片2 幀、臺北縣政府警察局中和分局扣押物
    品目錄表1 紙在卷可佐（見偵查卷第10頁），堪信屬實，是
    本院卷附之臺灣板橋地方法院檢察署扣押物品清單內關於本
    件扣案針筒之所有人載為洪華崇乙節，容有誤會，附此敘明
    ；茲就扣案注射針筒1 支，爰依刑法第38條第1 項第2 款規
    定，併予宣告沒收。
據上論斷，應依刑事訴訟法第273 條之1 第1 項、第299 條第1
項前段、毒品危害防制條例第10條第1 項、第2 項，刑法第11條
前段、第47條第1 項、第51條第5 款、第38條第1 項第2 款，判
決如主文。
本案經檢察官郭季青到庭執行職務。
中    華    民    國    98    年    2     月    27    日
                  刑事第十六庭法  官  陳明偉
以上正本證明與原本無異。
如不服本判決應於送達後10日內向本院提出上訴狀。
                              書記官  陳玉心
中    華    民    國    98     年    2    月    27    日
附錄本案論罪科刑法條全文
毒品危害防制條例第十條
施用第一級毒品者，處六月以上五年以下有期徒刑。
施用第二級毒品者，處三年以下有期徒刑。


司法院資訊處製作；財團法人民間司法改革基金會備份。
